Franco Miranda

Programador Full Stack

Buenos Aires - Argentina

reportfolio-francomirandadev.vercel.app

in linkedin.com/in/franco-miranda



2020 - Present

Profile

Soy un desarrollador Full Stack con más de 2 año de experiencia en el desarrollo de páginas web y una base sólida en Ingeniería en Informática, disfruto trabajando en proyectos desafiantes que me permiten aprender y crecer. Mi compromiso con la excelencia y la mejora constante me impulsa a buscar soluciones técnicas efectivas y eficientes.

Professional Experience

Desarrollador Full Stack 2024 – Present

Freelance

- Implementación de funciones en **Ecommerce** como validación de cupones, generación de tickets de compra/venta, implementación de servicios de pasarela de pagos utilizando Mercado Pago o Stripe.
- Implementación de Chatbots en un sitio web para tener un asistente mediante IA que pueda responder las consultas del cliente

Desarrollador Full Stack Ssr 2023 – 2024

DPS - Consultora de Software

- Manejo de tecnologías como TypeScript, JavaScript, NodeJS, React, Next, Nest, HTML, CSS para proyectos Ecommerce y
 productos empresariales mejorando interfases de usuario y añadiendo funcionalidades como validación de cobros, búsqueda
 avanzada de productos, sistema de reseñas del producto, chat en vivo.
- Diseño y desarrollo de estructuras de bases de datos eficiente y escalables mediante base de datos utilizando SQL, PostgreSQL, MongoDB
- Uso de librerías como Zod, Redux, Jwt, Jest para pruebas unitarias
- Uso de Herramientas como Git, GitHub, Docker, Jenkins para CI/CD
- Diseño e Implementación servicios de AWS (Lambda ,S3, CDN, EC2, RDS)
- Aplicación de metodologías ágiles como SCRUM, para la gestion de proyectos

Desarrollador Full Stack Jr 2022 – 2023

Mate - Consultora de Software

- Desarrollo y mantenimiento de aplicaciones web utilizando tecnologías como HTML, CSS, JavaScript, React, NodeJS, Express y MongoDB.
- Diseño y desarrollo de estructuras de bases de datos eficientes y escalables para aplicaciones web y sistemas, incluyendo la implementación de consultas SOL.
- Diseño de interfaces de usuario atractivas y responsivas, optimizando la experiencia del usuario y mejorando la usabilidad de los productos finales
- Resolución de problemas y depuración de errores

Education

Ingenieria en Informatica Universidad Nacional de La Matanza

Projects

Tienda de Netbooks ∅

TypeScript, JavaScript, React, NodeJS, SQL, Docker

- Aplicación web que permite vender productos mediante una interfaz intuitiva
- Integración de pasarela de pagos mediante APIs de Mercado Pago y Stripe
- Documentación de la Api en Swagger
- Implementación de Docker para tener la aplicación web completa desplegada en cualquier ordenador

ChatBot IA ∅

TypeScript, JavaScript, NodeJS, React, Docker

- Implementación de **Gemini IA** creada por Google, permite generar una respuesta unica a cualquier pregunta o sugerencia que tenga
- Permite la inserción de uno o mas archivos de tipo imagen, permitiendo generar una respuesta unica teniendo como base las imágenes

Languages

Español Nativo Ingles B2

Skills

Comunicación | Trabajo en Equipo | Resolución de Problemas | Programación Orientada a Objetos (POO) | API REST | MVC HTML5 | Css | Javascript | TypeScript | React.js | Express.js | Node.js | Nest | Next | Java | Spring Boot Microsoft SQL Server | MongoDB | MySQL | PostgreSQL | Jest | Docker | Git | Github | CI/CD | AWS